【裁判字號】    92,訴,490
【裁判日期】    920515
【裁判案由】    偽造文書
【裁判全文】
臺灣桃園地方法院刑事判決                          九十二年度訴字第四九號
    公  訴  人  臺灣桃園地方法院檢察署檢察官
    被      告  甲○○
右列被告因偽造文書案件，經檢察官提起公訴（九十二年度偵字第二二○六號），本
院判決如左：
    主  文
甲○○連續行使偽造私文書，足以生損害於公眾及他人，處有期徒刑參月，如易科罰
金以參佰元折算壹日。
中華民國九十一年七月十四日桃園縣警察局交通隊中壢分隊所製作之九十桃警局交字
第Ｄ一Ａ五九一五○四號、中華民國九十一年九月一日桃園縣警察局中壢分局文化派
出所製作之九十桃警局交字第Ｄ一Ａ五四六七一四號、中華民國九十一年九月八日桃
園縣警察局交通隊中壢分隊所製作之九十桃警局交字第Ｄ一Ａ六六三七六六號、中華
民國九十一年九月二十七日桃園縣警察局中壢分局警備隊所製作之九十桃警局交字第
Ｄ一Ａ六七○二六三號之舉發違反道路交通管理事件通知單上被通知人收執聯、移送
聯、迴覆聯、存查聯上偽造之「乙○○」簽名共計壹拾陸枚均沒收。
    事  實
一、甲○○先後於民國九十一年七月十四日下午二時十四分許，騎乘車號ＵＡＯ—○
    二六號之輕型機車行經中壢市○○路、延平路口，因未帶駕駛執照及未戴安全帽
    ，為桃園縣警察局交通隊中壢分隊警員開單舉發；復於同年九月一日上午十一時
    三十五分許，騎乘車號相同之機車，行經中壢市○○○路與後軍街口，因未戴安
    全帽，為桃園縣警察局中壢分局文化派出所警員開單舉發；又於同年九月八日下
    午二時三十九分許，騎乘車號相同之機車，行經中壢市○○路，因未戴安全帽，
    為桃園縣警察局交通隊中壢分隊警員開單告發；末於同年九月二十七日下午七時
    十八分許，騎乘車號相同之機車，行經中壢市○○路，因未戴安全帽，為桃園縣
    警察局中壢分局警備隊警員開單告發，甲○○因無駕駛執照，恐警員於未帶安全
    帽外另開單告發其無照駕駛之行為，故為規避處罰，竟基於行使偽造私文書之概
    括犯意，假冒有駕駛執照之其弟乙○○名義，在上揭取締警員所製作之桃警局交
    字第Ｄ一Ａ五九一五０四號、Ｄ一Ａ五四六七一四號、Ｄ一Ａ六六三七六六號、
    Ｄ一Ａ六七０二六三號等四紙舉發違反道路交通管理事件通知單（以下簡稱舉發
    通知單）之被通知人收執聯上，偽造「乙○○」名義之簽名各一枚，由於舉發通
    知單為一式四聯（被通知人收執聯、移送聯、迴覆聯及存根聯），其他移送聯上
    之「收受通知聯者簽章」欄及迴覆聯、存根聯上亦因複寫之關係而偽造「乙○○
    」之簽名各一枚，並將上揭四紙舉發通知單之移送聯、迴覆聯及存根聯交還予填
    寫舉發通知單之警員收執而行使，以示業已收受上揭四紙舉發通知單，足生損害
    於乙○○本人及監理機關對於交通事件管理、處罰之正確性。
二、案經乙○○訴由桃園縣警察局報請臺灣桃園地方法院檢察署檢察官偵查起訴。
    理  由
一、訊據被告甲○○對於右揭時、地冒用乙○○之名義偽造私文書之犯行迭於警訊及
    偵、審中坦承不諱，核與告訴人乙○○指訴被害情節相符，並有乙○○名義之舉
    發通知單移送聯四紙、公路總局新竹區監理所中壢監理分站陳述單一紙在卷可稽
    ，故本件事證明確，被告犯行足堪認定，應予依法論科。
二、按在舉發通知單移送聯上「收受通知聯者簽章」欄內偽簽他人姓名，自不待依據
    習慣或特約，單從形式上觀察，即足以知悉係表示由該他人名義出具領收通知聯
    之證明，此與事先在印妥內容之收據上偽簽他人姓名之情形，無分軒輊，當然屬
    於刑法第二百十條所稱之私文書，此有最高法院八十三年台上字第六六三一號判
    例可資參照。本件被告因未帶駕駛執照及未戴安全帽遭警攔下，而於上揭四紙舉
    發通知單之收受通知聯者簽章欄偽造「乙○○」之簽名，並將上揭四紙舉發通知
    單之移送聯、迴覆聯及存根聯交還予填寫舉發通知單之警員等人收執而行使，以
    示業已收受各該舉發通知單，足以生損害於乙○○本人之監理機關對於交通事件
    管理及處罰之正確性，核被告所為，係犯刑法第二百十六條、第二百十條之行使
    偽造私文書罪。被告偽造署押係偽造私文書之階段行為，不另論罪，而被告偽造
    私文書後持以行使，其偽造之低度行為，已為行使之高度行為所吸收，亦不另論
    罪。被告先後多次行使偽造私文書之犯行，時間緊接，所犯係犯罪構成要件相同
    之罪名，顯係基於概括犯意為之，為連續犯，應論以一罪，並加重其刑。爰審酌
    被告行使偽造舉發通知書之動機乃為脫免刑罰，造成被害人之極大困擾，惟犯罪
    後能坦承其犯行，態度良好等一切情狀，量處如主文所示之刑，並諭知易科罰金
    之折算標準，以示懲儆。
三、至本案由桃園縣警察局交通隊中壢分隊、桃園縣警察局中壢分局文化派出所、中
    壢分局警備隊所製作四紙舉發通知單之被通知人收執聯、移送聯、迴覆聯、存查
    聯上偽造之「乙○○」簽名共十六枚，均為被告所偽造，已為前述，應依刑法第
    二百十九條規定予以宣告沒收。
據上論斷，應依刑事訴訟法第二百九十九條第一項前段，刑法第五十六條、第二百十
六條、第二百十條、第四十一條第一項前段、第二百十九條，罰金罰鍰提高標準條例
第二條，判決如主文。
本案經檢察官陳美華到庭執行職務。
中      華      民      國  九十二    年      五      月     十五     日
                              臺灣桃園地方法院刑事第二庭
                                  法  官  林  恆  吉
右正本證明與原本無異。
如不服本判決，應於判決送達後十日內向本院提出上訴狀( 應附繕本 )，上訴於臺灣
高等法院。
                                  書記官  邱  仲  騏
中      華      民      國    九十二    年      五      月     十五     日
附錄論罪科刑法條
中華民國刑法第二百一十六條
 (行使偽造變造或登載不實之文書罪)
行使第二百十條至第二百十五條之文書者，依偽造、變造文書或登載不實
事項或使登載不實事項之規定處斷。
中華民國刑法第二百一十條
 (偽造變造私文書罪)
偽造、變造私文書，足以生損害於公眾或他人者，處五年以下有期徒刑。


司法院資訊處製作；財團法人民間司法改革基金會備份。
